台灣雲林地方法院刑事判決　　　　　　　94年度易字第24號
公　訴　人　台灣雲林地方法院檢察署檢察官
被　　　告　甲○○　男33歲.
上列被告因傷害案件，經檢察官提起公訴（93年度偵字第3551號
），本院判決如下︰
    主  文
甲○○連續傷害人之身體，處有期徒刑捌月。
    事  實
一、甲○○曾因違反麻醉藥品管理條例案件，經法院判處有期徒
    刑3月，於民國（下同）87年1月20日易科罰金執行完畢，又
    因違反槍砲彈藥刀械管制條例案件，經法院判處有期徒刑3
    月，於87年3月11日易科罰金執行完畢，又因違反著作權法
    案件，經法院判處有期徒刑3月，於87年6月30日易科罰金執
    行完畢。其因為幼稚園實習老師戊○○不願接受其追求，而
    於93年4月3日13時30分左右，尾隨下班後的戊○○到雲林縣
    斗六市○○里○○鄰○○路60號戊○○住處，在門口與戊○○
    祖母丁○○發生口角，竟基於連續傷害人身體之概括犯意，
    先徒手毆打與其口角的丁○○，接著又毆打聽到聲音從屋內
    出來的丙○○，導致丁○○右側股骨頸骨折、左側臉頰腫脹
    瘀青、右髖挫傷、右前胸挫傷，丙○○右臉瘀腫、左胸挫傷
    。
二、案經丁○○、丙○○訴由雲林縣警察局斗六分局報請台灣雲
    林地方法院檢察署檢察官偵查起訴。
    理  由
一、告訴人丁○○、丙○○於93年4月3日受有上述傷害，有診斷
    證明書4張、受傷照片2張（分局卷）可以證明。
二、對於上述傷害是如何造成的，告訴人與被告的說法不同，證
    人戊○○則未看到丁○○、丙○○受傷的過程：
  (一)告訴人的說法：
    丁○○於接受警察詢問時，供稱「甲○○於93年4月3日下
      午13時30分左右到我家，見到我就說我孫女戊○○做的太
      過分，不願乘坐林某的車子，引起甲○○不高興，就不分
      青紅皂白手持1支約1公尺木條毆打我，此時我兒子丙○○
      出面制止時，也被甲○○毆打成傷。」（分局卷）於接受
      檢察官訊問時，供稱「‧‧他拿1支木棒打我，他不認識
      我就說我臉色難看就打我‧‧」（偵查卷第13頁）
    丙○○於接受警察詢問時，供稱「於93年4月3日下午13時
      30分左右，甲○○手持1支長約1公尺木條，進入我家要找
      我女兒戊○○，並說我女兒戊○○太過分，不讓他載，就
      持木條毆打我母親丁○○，我看見後就出面制止，甲○○
      又持木條毆打我。」（分局卷）於接受檢察官訊問時，供
      稱「我看到甲○○在打我母親，我跟他說話，他就拿木棍
      打我。他要纏我女兒戊○○，我阻止他們交往，他就來打
      我們。」（偵查卷第13頁）
  (二)被告的說法：
    被告經雲林縣警察局斗六分局2次通知，未到場接受警詢
      （分局卷），檢察官於93年10月5日被告執行觀察勒戒時
      提訊被告，被告供稱「（問：找戊○○何事？）答：被她
      放鴿子，所以去問她為何。」「是戊○○的阿公拿木條打
      我，我把木條搶過來，我也有雲林醫院的診斷書。」「是
      戊○○的阿公拿木條打我，我把木條搶過來。」「（問：
      《提示警卷木條照片》是不是這個？）答：是，本來比較
      長，是我把它踩斷。」「我承認有打丙○○，但丁○○是
      不小心撞到的，沒有要打她的意思。」（偵查卷第24-25
      頁）檢察官接著告知被告要去談和解，並告知93年11月8
      日下午2 時30分應到場（偵查卷第25頁），結果被告在93
      年10月15日離開勒戒所（本院卷第12頁），卻未於93年11
      月8 日到場（偵查卷第28頁），被告於93年12月6 日始到
      場，供稱「是丁○○的先生拿木棍要打我，被我搶下，我
      把木棍折斷丟掉。」「（問：丁○○臉和右臀部為何受傷
      ？）答：她跌倒。」「（問：對丙○○部分有何意見？）
      答：沒有，是我空手打他，沒拿木棍。」（偵查卷第
      34-35 頁）
    於檢察官起訴後，被告經法官合法傳喚，未於94年1月31
      日9時50分到場（本院卷第19、23頁），法官再度傳喚、
      拘提，始於94年3月8日自行到場，表示「（問：上次為什
      麼沒有來？）答：被車子撞到。」「（問：有無受傷？）
      答：有。」「（問：診斷證明？）答：沒有開。」「（問
      ：為何沒有請假？今天誰請你過來的？）答：我自己。」
      「（問：警察有無去你家？）答：沒有，我沒有遇到。」
      就犯罪嫌疑事實，則供稱「（問：是否承認檢察官所起訴
      之犯罪事實？）答：人是我傷的沒有錯，但是我沒有拿棍
      子打。」「（問：檢察官主張的傷都是你打的嗎？）答：
      丙○○是我打的，丁○○是被我不小心撞到跌倒的。」「
      （問：你用什麼打丙○○？）答：用手。」「（問：丁○○被什麼撞到？）答：被我的手肘撞到。」（本院卷第
      33-34頁）於審判期日，接受審判長訊問時，供稱「（問
      ：丙○○是你打傷的？）答：是。」「（問：如何打傷？
      ）答：用手打。」「（問：為什麼要打他？）答：因為他
      罵我。」「（問：罵你什麼？）答：罵我沒有人教訓。」
      「（問：丁○○為什麼會受傷？）答：那時候，我在打的
      時候，我不知道，我撞到她跌倒。」「（問：撞到幾次？
      ）答：一次。」「（問：撞到什麼地方？）答：撞到她的
      牙齒這邊，頭的樣子，我轉過去撞到。」「（問：撞到她
      的臉部，為什麼她的右側前胸會受傷？）答：我不知道。
      」「（問：撞到她的臉，為什麼她的右髖會挫傷，右側股
      骨頸骨折？）答：她跌倒。」（本院卷第51-52頁）
    (三)證人戊○○的說法：
      證人戊○○於審判期日，作證表示「（被告問：那天看到
      的你講？）答：那時候去上幼稚園，回來，就覺得後面怪
      怪的，騎到我家車庫那邊，覺得怪怪的，好像有人來我們
      家，我沒有出去看。出來我就聽到我奶奶喊救命，那時候
      我奶奶已經倒在地上，全身都是血，我出來後，我奶奶摔
      在地上，牙齒流血，腳好像有骨折，也不能自己走。」「
      （被告問：有無看到我拿棍子打你家的人？）答：我出來
      後，已經看到那支棍子了。」「（被告問：你只有看到那
      支棍子，你沒有看到我在打人？）答：我看到那隻棍子，
      他是和我阿公在拉那支棍子。」」「（審判長問：你的意
      思是不是你沒有看到受傷的過程？）答：受傷的過程沒有
      看到。」（本院卷第50頁）其於偵查中檢察官訊問時，也
      供稱「我去幼稚園實習回來，我騎機車回家到車庫時，看
      到甲○○覺得很面熟，他之前要追求我，可是我不要，當
      時我從家中探頭出去看一下，但沒有出去，過了一陣子，
      丁○○就叫救人，我出去時看到丁○○倒在地上，流很多
      血，她叫我去倒水給她漱口，假牙掉了，臉有瘀傷。」（
      偵查卷第39頁）
三、法官的判斷：
  (一)被告坦承告訴人丙○○身上的傷是他打的，已經可以認定。
    而丁○○身上的傷如果只是因為被告不小心撞到牙齒部位，
    並因而跌倒，依照常情來看，當不致於會有右側股骨頸骨折
    、右髖挫傷、右前胸挫傷等的傷害，顯見被告只是在避重就
    輕。亦即，丁○○身上的傷也應該都是被告毆打所造成。
  (二)至於被告是否拿扣案的1把木條毆打2位告訴人，因為被告從
    檢察官訊問時就辯稱是戊○○的阿公拿來要打他的，而戊○○從屋裡出來時只看到她阿公和被告在拉那支木條，沒有看
    到丁○○、丙○○如何受傷。法官認為，本於罪疑有利被告
    原則，就只認定被告徒手毆打2 位告訴人。
  (三)再者，根據證人戊○○的供詞，可以判斷被告是尾隨下班的
    戊○○而到戊○○家裡的。而根據被告的自述，以及證人戊○○的供述，也可以判斷被告是因為戊○○不願接受其追求
    ，才尾隨到戊○○住處的。此外，根據2位告訴人的供詞，
    被告毆打丁○○之前，曾與丁○○口角，也是可以認定。
四、(一)被告打傷2位告訴人的行為，均觸犯刑法第277條第1項傷
    害人之身體罪。(二)被告先後2次行為，法律規定的犯罪構成
    要件相同，時間緊接，手法也相同，足以認為被告在第1次
    行為前，就有多次實施的概括犯意，是連續犯，應該依刑法
    第56條規定，論以1個罪，並依法加重其刑。(三)法官審酌：
    被告有上述犯罪前科，此有被告全國前案紀錄表1件可證
    ，素行不良，被告在追求不到戊○○時，竟然會尾隨到戊○○家中興師問罪，還將人家的父親打傷，把人家的1個老
    祖母打到骨折、臉腫、嘴巴流血，十分狂妄、蠻橫；事後在
    面對警察、檢察官的調查時，一副不理不睬的態度，到了審
    理中，仍然不理法院的傳票，更加印證其之前目無法紀的犯
    行；法官認為，惟有讓被告接受監禁，才能矯正其粗暴、狂
    妄的行為，因此，量處有期徒刑8月。
五、本件判決適用的法律：(一)刑事訴訟法第299條第1項前段，(二)
    刑法第277條第1項、第56條，(三)罰金罰鍰提高標準條例第1
    條前段。
本案經檢察官乙○○偵查起訴，檢察官己○○到庭執行職務。
中　　華　　民　　國　　94　　年　　4 　　月　　22　　日
            刑事第二庭    審判長法  官  林  輝  煌
                                法  官  柯  志  民
                                法  官  李  明  鴻
以上正本證明與原本無異。
如不服本判決，應於送達後10日內向本院提出上訴狀（須附繕本
），上訴於台灣高等法院台南分院。
告訴人或被害人對於本判決如有不服，而請求檢察官上訴者，其
上訴期間之計算以檢察官收受判決正本之日期為準。
                                書記官  林  珮  儒
中　　華　　民　　國　　94　　年　　4 　　月　　22　　日
附錄本案論罪科刑法條全文：
中華民國刑法
第277條
傷害人之身體或健康者，處三年以下有期徒刑、拘役或一千元以
下罰金。
犯前項之罪因而致人於死者，處無期徒刑或七年以上有期徒刑；
致重傷者，處三年以上十年以下有期徒刑。
（上述罰金刑，應依罰金罰鍰提高標準條例規定，提高為10倍）
